臺灣臺中地方法院刑事判決　　　　　　　94年度訴字第2415號
公　訴　人　臺灣臺中地方法院檢察署檢察官
被　　　告　甲○○
　　　　　　　　　　（現於臺灣臺中監獄臺中分監執行中）
選任辯護人　己○○律師
被　　　告　丁○○
　　　　　　　　　　（現於臺灣臺中監獄臺中分監執行中）
選任辯護人　子○○律師
　　　　　　丙○○律師
被　　　告　癸○○
　　　　　　　　　　（現於臺灣臺中女子監獄執行中）
指定辯護人　本院公設辯護人庚○○
上列被告等因毒品危害防制條例案件，經檢察官提起公訴（九十
四年度偵字第九○五二、九○五三號），本院判決如下：
    主    文
甲○○連續販賣第一級毒品，累犯，處無期徒刑，販賣第一級毒
品所得新臺幣玖萬元沒收，如全部或一部不能沒收時，以其財產
抵償之，扣案第一級毒品海洛因壹包（淨重零點伍肆公克）及摻
有第一級毒品海洛因之香菸拾柒支（合計淨重拾肆點伍參公克）
均沒收銷燬之，扣案0000000000號行動電話壹支（含
ＳＩＭ卡）沒收；又連續販賣第二級毒品，累犯，處有期徒刑玖
年，販賣第二級毒品所得新臺幣參萬伍仟元沒收，如全部或一部
不能沒收時，以其財產抵償之，扣案0000000000號行
動電話壹支（含ＳＩＭ卡）沒收。應執行無期徒刑，販賣第一級
毒品所得新臺幣玖萬元、販賣第二級毒品所得新臺幣參萬伍仟元
均沒收，如全部或一部不能沒收時，以其財產抵償之，扣案第一
級毒品海洛因壹包（淨重零點伍肆公克）及摻有第一級毒品海洛
因之香菸拾柒支（合計淨重拾肆點伍參公克）均沒收銷燬之，扣
案0000000000號行動電話壹支（含ＳＩＭ卡）沒收。
丁○○共同連續販賣第一級毒品，處有期徒刑捌年拾月，販賣第
一級毒品所得新臺幣伍仟捌佰元沒收，如全部或一部不能沒收時
，以其財產抵償之，扣案第一級毒品海洛因拾壹包（合計淨重肆
點柒玖公克）均沒收銷燬之，扣案0000000000號、0
000000000號行動電話各壹支（均含ＳＩＭ卡）及削尖
吸管貳支均沒收；又共同連續販賣第二級毒品，累犯，處有期徒
刑柒年拾月，販賣第二級毒品所得新臺幣貳萬玖仟元沒收，如全
部或一部不能沒收時，以其財產抵償之，扣案第二級毒品甲基安
非他命參包（合計毛重拾伍點伍參捌公克）均沒收銷燬之，扣案
0000000000號、0000000000號行動電話各
壹支（均含ＳＩＭ卡）及削尖吸管貳支均沒收。應執行有期徒刑
拾伍年拾月，販賣第一級毒品所得新臺幣伍仟捌佰元、販賣第二
級毒品所得新臺幣貳萬玖仟元均沒收，如全部或一部不能沒收時
，以其財產抵償之，扣案第一級毒品海洛因拾壹包（合計淨重肆
點柒玖公克）、第二級毒品甲基安非他命參包（合計毛重拾伍點
伍參捌公克）均沒收銷燬之，扣案0000000000號、0
000000000號行動電話各壹支（均含ＳＩＭ卡）及削尖
吸管貳支均沒收。
癸○○共同連續販賣第一級毒品，處有期徒刑捌年陸月，販賣第
一級毒品所得新臺幣伍仟捌佰元沒收，如全部或一部不能沒收時
，以其財產抵償之，扣案第一級毒品海洛因拾壹包（合計淨重肆
點柒玖公克）均沒收銷燬之，扣案0000000000號、0
000000000號行動電話各壹支（均含ＳＩＭ卡）及削尖
吸管貳支均沒收；又共同連續販賣第二級毒品，處有期徒刑柒年
伍月，販賣第二級毒品所得新臺幣貳萬玖仟元沒收，如全部或一
部不能沒收時，以其財產抵償之，扣案第二級毒品甲基安非他命
參包（合計毛重拾伍點伍參捌公克）均沒收銷燬之，扣案000
0000000號、0000000000號行動電話各壹支（
均含ＳＩＭ卡）及削尖吸管貳支均沒收；又持有第二級毒品，處
有期徒刑參月，扣案第二級毒品大麻壹包（淨重零點伍參公克）
沒收銷燬之。應執行有期徒刑拾伍年肆月，販賣第一級毒品所得
新臺幣伍仟捌佰元、販賣第二級毒品所得新臺幣貳萬玖仟元均沒
收，如全部或一部不能沒收時，以其財產抵償之，扣案第一級毒
品海洛因拾壹包（合計淨重肆點柒玖公克）、第二級毒品甲基安
非他命參包（合計毛重拾伍點伍參捌公克）、第二級毒品大麻壹
包（淨重零點伍參公克）均沒收銷燬之，扣案00000000
00號、0000000000號行動電話各壹支（均含ＳＩＭ
卡）及削尖吸管貳支均沒收。
    犯罪事實
一、甲○○前因竊盜案件，經法院判處有期徒刑八月，緩刑三年
    確定，嗣因緩刑期內更犯罪，經撤銷緩刑宣告，而與另案毒
    品危害防制條例案件所判處並定執行刑確定之有期徒刑十一
    月接續執行，於民國九十年九月七日假釋出監，於九十一年
    二月二十三日假釋期滿未經撤銷假釋以已執行論。另丁○○
    前因詐欺案件，經法院判處有期徒刑三月確定，於九十四年
    二月一日易科罰金執行完畢，詎均不知悔改。
二、甲○○明知海洛因、安非他命分別為政府公告列管之第一、
    二級毒品，依法不得販賣，竟基於販賣海洛因、安非他命以
    營利之概括犯意，自九十四年二月初某日起至九十四年五月
    二十六日前之某日止，以其所有之0000000000號
    （未扣案，起訴書有部分誤載為0000000000號）
    及0000000000號行動電話為聯絡工具，連續販賣
    海洛因或安非他命予辛○○等人，詳情如下：
  (一)甲○○先後於九十四年二月初某日、九十四年五月三日，以
    上開0000000000號行動電話，與辛○○所使用之
    0000000000號行動電話聯絡，兩人在電話中約定
    由甲○○販賣每次新台幣（下同）五千元之海洛因予辛○○
    ，並約在臺中市○○路一七六巷八八號附近，由甲○○交付
    海洛因予辛○○，價金則由辛○○當場付清，而完成交易。
    甲○○以此方式，連續販賣海洛因予辛○○二次，從中牟利
    一萬元。
  (二)甲○○自九十四年四月初某日起至九十四年五月二十六日前
    之某日止，以上開0000000000號行動電話，與壬○○所使用之0000000000號行動電話聯絡，兩人
    在電話中約定由甲○○販賣每次二千元之安非他命予壬○○
    ，並約在臺中市○○路與天津路口附近，由甲○○交付安非
    他命予壬○○，價金則由壬○○當場付清，而完成交易。甲○○以此方式，連續販賣安非他命予壬○○五次，從中牟利
    一萬元。
  (三)甲○○自九十四年四月下旬某日起至九十四年五月二十六日
    前之某日止，以上開0000000000號、00000
    00000號行動電話，與吳政所使用之0000000
    000號行動電話聯絡，兩人在電話中約定由甲○○販賣每
    次五千元之安非他命予吳政，並約在臺中市○○路與青海
    路口附近之頂好超市停車場，由甲○○交付安非他命予吳政
    ，價金則由吳政當場付清，而完成交易。甲○○以此方
    式，連續販賣安非他命予吳政五次，從中牟利二萬五千元
    。
  (四)甲○○復擔任毒販丁○○、癸○○之上手（其二人販毒犯行
    詳如下述），自九十四年四月中旬某日起至九十四年五月二
    十六日前之某日止，以上開0000000000號、00
    00000000號行動電話，與丁○○、癸○○所共同使
    用之0000000000號、0000000000號行
    動電話聯絡，雙方在電話中約定由甲○○販賣每次八千元之
    海洛因命予丁○○及癸○○，並由甲○○前往丁○○、癸○○位在臺中市○○路○段九五號八樓之十九或臺中市○○路
    ○段六七二號十樓之十四「凱撒假期大樓」租屋處，交付海
    洛因予丁○○、癸○○，價金則由丁○○、癸○○當場交付
    現金，或以記帳方式事後彙算，而完成交易。甲○○以此方
    式，連續販賣海洛因予丁○○及癸○○十次，從中牟利八萬
    元。
  (五)嗣甲○○於九十四年五月二十六日下午二時許，在臺中市○○○街一四一之四號住處為警查獲，並當場扣得海洛因一包
    （淨重零點五四公克）、摻有海洛因之香菸十七支（合計淨
    重十四點五三公克）及其所有供販賣海洛因及安非他命所用
    之0000000000號行動電話一支（含ＳＩＭ卡），
    另扣得與本案無關之電子磅秤一台。
三、丁○○與癸○○係同居之男女朋友，二人明知海洛因、甲基
    安非他命分別為政府公告列管之第一、二級毒品，依法不得
    販賣，竟共同基於販賣海洛因、甲基安非他命以營利之概括
    犯意聯絡，先向甲○○及其他不詳之人販入海洛因及甲基安
    非他命後，復自九十三年十一月間某日起至九十四年五月二
    十六日前之某日止，以其等所有共同使用之0000000
    000號及0000000000號行動電話為聯絡工具，
    並以其等位在臺中市○○路○段九五號八樓之十九及臺中市
    ○○路○段六七二號十樓之十四「凱撒假期大樓」租屋處為
    據點，連續賣出海洛因或甲基安非他命予乙○○等人，詳如
    下述：
  (一)丁○○、癸○○自九十三年十一月間某日起至九十四年五月
    二十六日前之某日止，以上開0000000000號行動
    電話，與乙○○（已於九十四年八月二十日死亡）所使用之
    0000000000號、0000000000號及其他
    不詳號碼之電話聯絡，雙方在電話中約定由丁○○、癸○○
    販賣一次一千元、八次五百元、一次三百元之海洛因予乙○○，並約在臺中市○○路與重慶路口附近，由丁○○或癸○○出面交付海洛因予乙○○，價金則由乙○○當場付清或賒
    欠，而完成交易。丁○○、癸○○以此方式，共同連續販賣
    海洛因予乙○○十次（其中交易金額一千元該次日期為九十
    四年四月十三日，另交易金額三百元該次日期為九十四年五
    月五日），從中牟利五千三百元。
  (二)丁○○、癸○○自九十四年四月間某日起至九十四年五月二
    十六前之某日止，以上開0000000000號行動電話
    ，與賴朝祥所使用之0000000000號行動電話聯絡
    ，雙方在電話中約定由丁○○、癸○○販賣每次一千元之甲
    基安非他命予賴朝祥，並約在臺中市○○路與崇德路口附近
    ，由丁○○出面交付甲基安非他命予賴朝祥，價金則由賴朝
    祥當場付清，而完成交易。丁○○、癸○○以此方式，共同
    連續販賣甲基安非他命予賴朝祥三次（其中一次日期確定為
    九十四年四月十八日），從中牟利三千元。
  (三)丁○○、癸○○於九十四年四月十四日，以上開00000
    00000號行動電話，與戊○○所使用之0000000
    000號行動電話聯絡，雙方在電話中約定由丁○○、癸○○販賣五百元之海洛因予戊○○，並約在臺中市○○路與重
    慶路口附近，由丁○○出面交付海洛因予戊○○，價金則由
    戊○○於翌日付清，而完成交易。丁○○、癸○○以此方式
    ，共同販賣海洛因予戊○○一次，從中牟利五百元。丁○○
    、癸○○另先後於九十四年五月初某日、五月中旬某日，以
    相同方法，與戊○○在電話中約定由丁○○、癸○○販賣每
    次五百元之甲基安非他命予戊○○，並約在臺中市○○路與
    重慶路口附近，由癸○○出面交付甲基安非他命予戊○○，
    價金則由戊○○於翌日付清，而完成交易。丁○○、癸○○
    以此方式，共同連續販賣甲基安非他命予戊○○二次，從中
    牟利一千元。
  (四)丁○○、癸○○自九十四年三月間某日起至九十四年四月下
    旬某日止，以上開0000000000號、000000
    0000號行動電話，與吳政所使用之00000000
    00號行動電話聯絡，雙方在電話中約定由丁○○、癸○○
    販賣每次五千元之甲基安非他命予吳政，並約在臺中市○○路與重慶路口附近，由丁○○出面交付甲基安非他命予吳
    政，價金則由吳政當場付清，而完成交易。丁○○、癸○○以此方式，共同連續販賣甲基安非他命予吳政五次，
    從中牟利二萬五千元。
  (五)嗣丁○○、癸○○於九十四年五月二十六日晚間六時三十五
    分許，在臺中市○○路四段六七二號十樓之十四租屋處為警
    查獲，並當場扣得海洛因十一包（合計淨重四點七九公克）
    、甲基安非他命三包（合計毛重十五點五三八公克），及丁○○、癸○○所有供販賣海洛因、甲基安非他命所用之削尖
    吸管二支及上開0000000000號、0000000
    000號行動電話各一支（均含ＳＩＭ卡），另扣得與本案
    無關之電子磅秤一台及現金六千三百元。丁○○、癸○○為
    警逮捕後，適有賴朝祥撥打前述0000000000號行
    動電話欲再向丁○○購買甲基安非他命，而為警循線查獲賴
    朝祥。
四、癸○○另明知大麻亦為政府公告列管之第二級毒品，依法不
    得持有，竟於九十四年四月間某日，在臺中市○○路某處，
    自綽號「阿峰」不詳姓名年籍之人取得大麻一包（淨重零點
    五三公克）後，即基於持有第二級毒品之犯意，無故持有該
    包大麻。嗣於上開三之(五)所載時地為警查獲，並當場扣得該
    包大麻。
五、案經臺南縣警察局移送臺灣臺中地方法院檢察署檢察官偵查
    起訴。
    理    由
壹、被告癸○○持有大麻部分
    訊據被告癸○○坦承於上開時地，自「阿峰」處取得大麻後
    無故持有之事實，且扣案疑似含有大麻之煙草一包（淨重零
    點五三公克）經送鑑定結果，確實含有大麻成分，有法務部
    調查局九十四年五月二十七日調科壹字第一二○○一六二五
    七號鑑定通知書附卷可稽（見本院卷(一)第一○二頁），足見
    被告癸○○自白與事實相符。此部分事證明確，被告癸○○
    持有第二級毒品大麻犯行堪以認定。
貳、被告甲○○販賣海洛因及安非他命部分
一、訊據被告甲○○矢口否認有何販賣海洛因或安非他命犯行，
    辯稱：辛○○部分，伊沒有拿毒品給辛○○，應該是辛○○
    將伊誤認為「阿俊」；壬○○部分，伊有拿毒品給壬○○，
    但沒有向壬○○收錢；吳政部分，伊與吳政是合資買毒
    品，伊幫吳政代墊錢；丁○○及癸○○部分，伊是照原價
    將毒品撥給丁○○及癸○○，沒有從中賺取差價云云。
二、經查：
  (一)被告甲○○有如犯罪事實欄二之(一)所載販賣海洛因予辛○○
    之事實：
  1.有被告甲○○與辛○○於九十四年五月三日晚間七時三十七
    分許交易毒品之通訊監察譯文一份在卷可憑（見八五五二號
    警卷第六五頁），內容如下（A為甲○○，B為辛○○）：
    B：兄仔，拿半來啦。
    A：我二、三天沒睡了，你可以出來嘛。
    B：拜託啦。
    A：那麼危險你還叫我出去，你在哪？
    B：在家裡。
    A：我到了你要出來哦，啊現仔傳好了嗎？
    B：明天一起啦，連電腦一起給你。
    A：好，馬上過去。
  2.並經證人辛○○於偵訊時證稱：伊透過朋友「阿俊」介紹，
    向甲○○買過二次海洛因。第一次時間是九十四年二月初，
    伊請「阿俊」用伊0000000000號手機打給甲○○
    0000000000號電話，買了五千元的海洛因，約在
    中清路一七六巷八八號附近交貨，伊當場拿現金五千元給甲○○。第二次時間是九十四年五月間，伊自己打電話給甲○○，也是買五千元海洛因，約在相同的地方，一手交錢一手
    交貨等語（見九○五三號偵卷第六一、六二頁），及於本院
    審理時證述：監聽譯文中，「半」指五千元，「現仔」是指
    現金等語在卷（見本院卷(二)第二五頁）。
  3.由以上通訊監察譯文及辛○○之證詞，足見被告甲○○確有
    販賣海洛因予辛○○之事實。至辛○○於本院審理時，雖曾
    證稱：向甲○○買海洛因，第一次沒有付錢，第二次錢被「
    阿俊」拿走云云。惟辛○○於本院作證時，關於第一次交易
    究竟有無付錢、第二次交易時「阿俊」是否陪同在場等情，
    前後所述反覆矛盾，而其就此已表示係因吃太多毒品，頭腦
    不清楚所致，是自應以其於偵訊中具結後所為之證言較為可
    信。
  (二)被告甲○○有如犯罪事實欄二之(二)所載販賣安非他命予壬○○之事實，業經證人壬○○於偵訊時證稱：伊透過朋友介紹
    ，從九十四年四月初到五月底，用自己000000000
    0號手機打給甲○○0000000000號電話購買毒品
    ，共買了五次安非他命，每次二千元，都是約在文心路與天
    津路附近交易，一手交錢一手交貨等語明確（見九○五三號
    偵卷第一四四頁）。依壬○○之證詞，足見被告甲○○確有
    販賣安非他命予壬○○之事實。
  (三)被告甲○○有如犯罪事實欄二之(三)所載販賣安非他命因予吳
    政之事實：
  1.業經證人吳政於偵訊時證稱：伊透過丁○○介紹，從九十
    四年四月下旬到五月下旬，跟甲○○買了五、六次安非他命
    ，伊是打甲○○0000000000號、0000000
    000號電話，每次都買五千元以上，約在重慶路與青海路
    前往文心路上「頂好超市」的停車場交易，一手交錢一手交
    貨等語（見九○五二號偵卷第一一六、一一七頁），及於本
    院審理時證述：伊都是用自己0000000000號手機
    打給甲○○買毒品，伊稱甲○○為「阿川兄」等語在卷（見
    本院卷(二)第三五頁）。
  2.由吳政之證詞，足見被告甲○○確有販賣安非他命予吳政
    之事實。又吳政於偵訊時所述向被告甲○○購買安非他
    命之次數為五、六次，交易金額均為五千元以上，因其所述
    並非特定，依罪疑有利被告原則，應作最有利被告之認定，
    即認定此部分販賣次數為五次，交易金額每次五千元，因此
    被告甲○○此部分販賣安非他命所得為二萬五千元。至吳政
    於本院作證時，雖證稱：伊給甲○○的錢，是伊跟人家買
    毒品，錢不夠由甲○○代墊，事後還給甲○○云云。然吳政
    為警查獲後，於警詢、偵查及本院審理交互詰問時，均一
    致證稱係向甲○○買毒品而非調貨或合資，迄於該次審理被
    告甲○○對其證言表示意見後，始附和被告甲○○之說詞，
    改稱付給甲○○的錢是代墊款，並稱伊之前忘記了，聽甲○○說才想起來有這件事，吳政此部分證言顯屬偏袒被告甲○○之詞，不足採信。
  (四)被告甲○○有如犯罪事實欄二之(四)所載販賣海洛因予丁○○
    及癸○○之事實：
  1.有被告甲○○與丁○○、癸○○交易毒品及對帳之通訊監察
    譯文八份附卷可稽（依序見八五五二號警卷第五一、五七、
    五二、五三、五四、五五、七四、六二頁）。其中：
  (1)被告甲○○與丁○○、癸○○於九十四年五月七日下午三時
    九分許之通訊監察譯文，內容如下（A為甲○○，B為丁○○
    及癸○○：）
    A：阿儒喔，跟你對帳一下，昨天25對不對？
    B：你等一下（換癸○○接聽）。
    A：昨天25對不對？今天拿3萬的東西對不對？小惠。
    B：對。
    A：你拿2萬給我，那差我35對不對？
    B：對。
  (2)被告甲○○與丁○○於九十四年五月十一日下午二時四十分
    許之通訊監察譯文，內容如下（A為甲○○，B為丁○○）：
    B：喂，川大，我們快到了。
    A：要從哪裡過來？
    B：我們現在從青海路過去。
    A：昨天是怎麼樣情形？
    B：沒有啦，我昨天沒有回去。
    A：還是沒有回去喔？也是住在老地方嗎？
    B：是啊。
    A：不然你們去老地方等我，我帶過去給你，順便要你去幫
       我那個。
    B：好。
    A：到後面我再打給你，你再出來。
    B：好。
  (3)被告甲○○與丁○○於九十四年五月十二日晚間十一時三十
    八分許之通訊監察譯文，內容如下（A為甲○○，B為丁○○
    ）：
    A：我跟你講，我弄好會直接過去你那邊，你快點幫我捲一
       捲，然後我再拿原的給你，再拿一個給你們，一樣意思。
    B：好。
  (4)被告甲○○與癸○○於九十四年五月十三日上午八時五十五
    分許之通訊監察譯文，內容如下（A為甲○○，B為癸○○）
    ：
    A：你在哪？
    B：在家。
    A：昨天那邊喔？
    B：對啊。
    A：我怕你那邊不夠，我等一下再幫你拿過去。
    B：好啦。
  (5)被告甲○○與癸○○於九十四年五月十三日中午十二時四十
    四分許之通訊監察譯文，內容如下（A為甲○○，B為癸○○
    ）：
    A：我昨天跟你拿多少？
    B：一萬五啊。
    A：昨天晚上，我要去拿東西之前你給我一萬五喔？
    B：我拿一個一萬五的，一個二萬的。
    A：二萬的，啊這條二萬的跑去哪裡，那是之前的？
    B：對。
    A：你拿一萬五，拿一個半的，原本44變37嘛，對不對？後
       來我又補一個半的給你，又變回44，對不對？
    B：對，我就只有昨天拿錢給你而已。
    A：我昨天走的時候，跟你講34，對不對？
    B：我拿一個一萬五的，一個二萬五的。
    A：那我們的帳是對的，一樣34啦，對不對？
    B：沒有二萬的，昨天一萬五，今天二萬五。
    A：這樣就對了，好。
  (6)被告甲○○與癸○○於九十四年五月十五日凌晨五時二分許
    之通訊監察譯文，內容如下（A為甲○○，B為癸○○）：
    A：小惠喔，你在哪裡？
    B：在家裡。
    A：阿儒在睡喔，我想要過去你那邊。
    B：我現在是在青海路這邊。
    A：你不會怕喔，怎會跑去那邊？
    B：我們剛到而已，等一下就要走了。
    A：好。
    B：你等一下順便帶過來好了。
    A：帶過去哪邊給你？
    B：拿去凱‥同樣那邊啊。
    A：同樣那邊喔！
    B：我等一下要過去再打給你。
    A：好。
  (7)被告甲○○與丁○○於九十四年五月十八日下午四時四十八
    分許之通訊監察譯文，內容如下（A為甲○○，B為丁○○）
    ：
    B：川兄喔。
    A：我知道。
    B：你有沒有空，要叫你來一下。
    A：我知道，我知道意思。
    B：好。
  (8)被告甲○○與丁○○於九十四年五月二十日晚間十時五十八
    分許之通訊監察譯文，內容如下（A為甲○○，B為丁○○）
    ：
    A：喂，阿儒喔。
    B：ㄟ。
    A：我川仔。
    B：喔。
    A：我睡著了，什麼事？
    B：要找你說。
    A：好，現在過去。
    B：好。
  2.並經被告丁○○於偵訊時以證人身分具結證稱：伊自九十四
    年四月中旬開始向甲○○買海洛因，詳細情形就如伊警詢中
    所言（丁○○於警詢中稱向甲○○買過十次海洛因），伊要
    買海洛因時就會打電話向甲○○說「我要找你」，要買多少
    毒品，就說「一」或「半」等語（見九○五二號偵卷第一八
    頁），及於本院審理時以證人身分具結證述：「（檢察官問
    ：第一次向甲○○購買毒品是何時？）忘記了，大概三月中
    旬，我跟他買海洛因，買了半錢，價格八千元」、「我沒有
    跟他買過安非他命」、「（檢察官問：最後一次向甲○○買
    海洛因是何時？）今年五月中旬，買了半錢八千元」、「（
    檢察官問：從三月中旬到五月中旬，總共向甲○○買過幾次
    海洛因？）忘記了」、「我用0000000000及00
    00000000號這二支電話打給甲○○末三碼為一二五
    的電話，大部分都是甲○○到我凱撒大樓青海路住處那裡，
    順便帶來的」等語明確（見本院卷(二)第五四、五八頁）。
  3.丁○○上開證詞核與被告癸○○於偵訊時以證人身分具結證
    稱：從九十四年二、三月間開始向甲○○買海洛因，大部分
    是以0000000000號手機打給甲○○000000
    0000號電話，電話中「半個」是指半錢，「捲煙」指把
    海洛因捲在香菸內，「原的」代表還沒有洗的海洛因等語相
    符（見九○五二號偵卷第二一頁）。
  4.由上開通訊監察譯文及丁○○、癸○○之證詞，足見被告甲○○確有販賣海洛因予丁○○及癸○○之事實。又丁○○、
    癸○○因固定與被告甲○○合作向其購買海洛因，未能確切
    記憶究竟自何時開始向被告甲○○購買海洛因，致其等所述
    之起始月份稍有不同，尚與常情無違，爰依其等所述之最末
    月份，認定被告甲○○係自九十四年四月間開始販賣海洛因
    予丁○○及癸○○，併予敘明。
  (五)而警方在被告甲○○上開住處查扣疑似毒品之白粉一包（淨
    重零點五四公克）及疑似含有毒品之煙捲十七支（合計淨重
    十四點五三公克）經送鑑定結果，確實均含有海洛因成分，
    有法務部調查局九十四年五月二十七日調科壹字第一二○○
    一六二五八號鑑定通知書附卷足憑（見本院卷(二)第一一四頁
    ）。
  (六)又海洛因及安非他命乃政府公告列管之第一、二級毒品，依
    法不得販賣或持有，且政府為杜絕毒品之流通，針對販毒者
    設有重刑處罰，因此，除有特殊管道外，一般人甚難取得毒
    品。本件被告甲○○全盤否認犯行，故無從依其供述獲知其
    販入、賣出之價格各為何，然依前開說明，已足認定其有交
    付毒品予辛○○、壬○○、吳政、丁○○及癸○○，並收
    取價金之事實，且被告甲○○與該等人並無特殊情誼，顯無
    甘冒為警查緝風險，將高價買入之毒品以購入原價或低於原
    價甚或免費提供予該等人之可能，是被告甲○○有藉販毒營
    利之意圖甚明。綜上所述，被告甲○○所辯不足採信。此外
    ，復有前述0000000000號行動電話一支（含ＳＩ
    Ｍ卡）扣案可資佐證，事證明確，其販賣第一、二級毒品犯
    行堪以認定。
參、被告丁○○、癸○○販賣海洛因及甲基安非他命部分
一、訊據被告丁○○坦承上開販毒予乙○○等人之事實，惟稱：
    伊是自己一個人販毒，癸○○並未參與，她只是有時幫忙接
    電話云云；而被告癸○○固承認曾以兩人所共同持用之00
    00000000號及0000000000號行動電話與
    乙○○等人聯絡有關毒品之事，然矢口否認有何販賣海洛因
    或安非他命犯行，辯稱：伊只有幫忙接電話，沒有幫忙送毒
    品，伊雖然知道打電話來的人是要向丁○○拿毒品，但不知
    丁○○有無向對方收錢云云。另辯護人則以：癸○○僅單純
    幫忙接聽電話，其行為縱然成罪，亦屬幫助犯等語，為被告
    癸○○置辯。
二、經查：
  (一)被告丁○○、癸○○有如犯罪事實欄三之(一)所載販賣海洛因
    予乙○○之事實：
  1.有被告丁○○、癸○○與乙○○交易毒品之通訊監察譯文二
    份在卷可稽（見八五五二號警卷第三三、四六頁）。其中：
  (1)被告癸○○與乙○○於九十四年四月十三日晚間十一時二十
    分許之通訊監察譯文，內容如下（A為癸○○，B為乙○○）
    ：
    B：兄呢？
    A：在忙哦。
    B：何時會好？
    A：不知道。
    B：阿弟仔，要一張。
    A：哦，你可以過來拿了。
    B：現在過去哦。
    A：叫你現在過來啦。
    B：好。
  (2)被告丁○○與乙○○於九十四年五月五日上午八時二十三分
    許之通訊監察譯文，內容如下（A為丁○○，B為乙○○）：
    B：喂，阿儒哦，我阿弟仔。
    A：嗯。
    B：我身上剩三百，我可以先跟你拿三百嗎？
    A：（未出聲）
    B：不好意思啦，你昨天說過了，我又這樣。
    A：什麼的啦？
    B：女生。
    A：你還欠多少？
    B：我還欠一啊，我等一下就拿給你了。
    A：好。
  2.並經證人乙○○於偵訊時證稱：伊從九十三年十一月開始，
    用家中電話0000000000號、000000000
    0號、朋友手機或公共電話，打0000000000號行
    動電話，向丁○○、癸○○買海洛因，每次買五百元、一千
    元，如果是丁○○接的電話，就是丁○○送貨，如果是癸○○接的電話，就是癸○○送貨，共買了十幾次。電話中伊自
    稱「阿弟仔」，稱丁○○「阿儒」，稱癸○○「姊仔」，電
    話中說「半張」是指五百元，「一張」是指一千元，每次都
    是約在青海路與重慶路口附近交貨，到達時伊先把錢給對方
    ，對方再把毒品給伊，伊不是與他們合資也不是調貨。監聽
    譯文的兩通電話都是伊打的沒錯，第一通電話是癸○○接的
    ，那次也是癸○○出面拿海洛因給伊；第二通電話是丁○○
    接的，因為伊身上只剩三百元，所以向丁○○買三百元的海
    洛因，那次是丁○○拿到青海路與重慶路口給伊，伊就將三
    百元交給丁○○，電話中說「還欠一」意思是伊之前向他們
    買海洛因，還欠一千元沒給等語在卷（見九○五二號偵卷第
    九八、一○七頁）。
  3.由以上通訊監察譯文及乙○○之證詞，足見被告丁○○、癸○○確有販賣海洛因予乙○○之事實。又乙○○於偵訊時所
    述向被告丁○○、癸○○購買海洛因之次數為十幾次，交易
    金額為五百元、一千元，因其所述並未特定，依罪疑有利被
    告原則，應作最有利被告之認定，即認定此部分販賣次數為
    十次，交易金額除有通訊監察譯文可佐之一次一千元、一次
    三百元外，其餘八次皆以五百元計算，因此被告丁○○、癸○○此部分販賣海洛因所得為五千三百元，併予敘明。
  (二)被告丁○○、癸○○有如犯罪事實欄三之(二)所載販賣甲基安
    非他命予賴朝祥之事實：
  1.有被告丁○○與賴朝祥於九十四年四月十八日凌晨三時五十
    七分許交易毒品之通訊監察譯文附卷可憑（見八五五二號警
    卷第三七頁），內容如下（A為丁○○，B為賴朝祥）：
    B：我祥仔，你們休息了沒有？
    A：還沒。
    B：那我要一張，約三分鐘到。
    A：好，在樓梯哦。
  2.並經證人賴朝祥於偵訊時證稱：伊透過朋友介紹，從九十四
    年四月間開始向丁○○買安非他命，第一次是請朋友用伊的
    0000000000號手機打給丁○○，第二次就是監聽
    譯文所寫的四月十八日那次，電話中伊自稱「祥仔」，每次
    都買一千元，均約在文心路與崇德路交易，一手交錢一手交
    貨，監聽譯文所說「在樓梯」意思是指在文心路與崇德路附
    近停車場的樓梯，在丁○○被捉到前，伊還有跟丁○○交易
    過一次，九十四年五月二十六日晚上伊打有給丁○○，說「
    照舊」等語明確（見九○五二號偵卷第六二至六四頁）。
  3.由以上通訊監察譯文及賴朝祥之證詞，足見被告丁○○、癸○○確有販賣三次安非他命，每次交易金額各一千元予賴朝
    祥之事實。
  (三)被告丁○○、癸○○有如犯罪事實欄三之(三)所載販賣海洛因
    及甲基安非他命予戊○○之事實：
  1.有被告丁○○與戊○○於九十四年四月十四日下午四時五十
    五分許交易毒品之通訊監察譯文在卷可稽（見八五五二號警
    卷第三四頁），內容如下（A為丁○○，B為戊○○）：
    B：小儒哦，阿弟啦，我要男生半錢，還有五百元的女生。
    A：沒半錢。
    B：不過姊仔怎跟我說有，姊仔說她有幫我留。
    A：你說怎樣？
    B：男生半錢，五百的女生。
    A：好，多久會到？
    B：馬上到。
    A：好。
  2.並經證人戊○○於偵訊時證述：伊透過朋友介紹，從九十四
    年四月初開始向丁○○、癸○○買毒品，伊用自己0000
    000000號手機打給丁○○、癸○○00000000
    00號電話，電話中稱丁○○為「阿儒」，稱癸○○為「姊
    仔」，總共買過一次五百元的海洛因及二次各五百元的安非
    他命，買海洛因的時間就是監聽譯文的那次，那次本來同時
    要買半錢的安非他命，但丁○○說沒有，所以後來只有買海
    洛因，那次是丁○○拿給伊的；買安非他命的時間是在九十
    四年五月初及五月中各一次，這二次是癸○○拿給伊的。伊
    與丁○○、癸○○交易都是約在青海路與重慶路，每次都是
    先拿貨，隔天中午或下午再把錢拿給他們等語在卷（見九○
    五二號偵卷第一一二、一一三頁）。
  3.由以上通訊監察譯文及戊○○之證詞，足見被告丁○○、癸○○確有販買一次海洛因、二次甲基安非他命予戊○○，每
    次交易金額均為五百元之事實。又戊○○於本院審理時雖翻
    異前詞，改稱：伊向丁○○、癸○○拿海洛因及安非他命都
    沒有給錢云云。惟戊○○於檢察官偵訊中具結後所為之證言
    ，距離距案發時間較近，衡諸常情，記憶應較為深刻，亦較
    少利益衡量或不當外力介入，且其偵訊所述買毒品有給錢一
    情，復與通訊監察譯文（五百元的女生）所顯示之客觀證據
    相符，應較可採。反之，戊○○於本院翻異之詞，與通訊監
    察譯文所顯示之客觀證據不合，更與被告丁○○之自白矛盾
    ，顯屬為被告丁○○、癸○○脫罪之詞，自非可採，從而不
    足作為有利被告丁○○、癸○○之認定。
  (四)被告丁○○、癸○○有如犯罪事實欄三之(四)所載販賣甲基安
    非他命予吳政之事實：
  1.業經證人吳政於偵訊時證述：伊從九十四年三月上旬到四
    月下旬，用自己0000000000號手機，打0000
    000000號、0000000000號電話，向丁○○
    買了五、六次的安非他命，每次都約在青海路與重慶路交易
    ，都是買五千元以上，一手交錢一手交貨等語（見九○五二
    號偵卷第一一六、一一七頁）。
  2.由吳政之證詞，足見被告丁○○、癸○○確有販賣安非他
    命予吳政之事實。又吳政於偵訊時所述向被告丁○○、
    癸○○購買安非他命之次數為五、六次，交易金額為五千元
    以上，因其所述並未特定，依罪疑有利被告原則，應作最有
    利被告之認定，即認定此部分販賣次數為五次，交易金額每
    次五千元，因此被告丁○○、癸○○此部分販賣甲基安非他
    命所得為二萬五千元。至吳政於本院審理時，經檢察官詰
    問：「警詢時你說你向丁○○購買毒品共八次左右，是否正
    確」？雖回答：「對的」，惟吳政於警詢所為之陳述屬傳
    聞證據依法無證據能力，且吳政於本院審理中回答上開檢
    察官之詰問前，已表示時間久了不太記得共向丁○○買過幾
    次，自仍應以其偵訊具結後所為之陳述為準，併此敘明。
  (五)而警方將在被告丁○○、癸○○上開租屋處查扣疑似毒品之
    結晶物三包（合計毛重十五點五三八公克）送檢驗，抽檢其
    中一包，檢出甲基安非他命成分，有行政院衛生署管制藥品
    管理局檢驗成績書在卷可參（見本院卷(一)第四三頁）。按甲
    基安非他命與安非他命依毒品危害防制條例規定雖屬不同毒
    品，然均為安非他命類製品，且同屬第二級毒品，一般施用
    毒品者常無法辨別。本件賴朝祥、戊○○、吳政雖均稱係
    向被告丁○○、癸○○購買安非他命，惟依扣案毒品檢驗結
    果，堪認被告丁○○、癸○○販予賴朝祥等人之物應為甲基
    安非他命。另扣案疑似毒品之白粉十一包（合計淨重四點七
    九公克）經送鑑定結果，亦均含有海洛因成分，有法務部調
    查局九十四年五月二十七日調科壹字第一二○○一六二五六
    號鑑定通知書附卷足憑（見本院卷(一)第一○五頁）。
  (六)復按刑法上之幫助犯，係指以幫助之意思，對於正犯資以助
    力，而未參與實施犯罪之行為者而言，如就構成犯罪事實之
    一部，已參與實施即屬共同正犯，最高法院著有四十九年台
    上字第七七號判例可資參照。本件依乙○○及戊○○證述，
    其等向被告丁○○、癸○○購毒，曾由被告癸○○出面交付
    毒品，並收受價金。準此，被告癸○○所參與者顯為交付毒
    品及收受價金之販毒構成要件行為，參諸上開說明，自應論
    以販毒之共同正犯，辯護人指被告癸○○應僅成立幫助犯，
    尚有未合。
  (七)綜據上述，被告丁○○、癸○○販賣第一、二級毒品事證明
    確。此外，復有其等所有供販毒所用之000000000
    0號、0000000000號行動電話各一支（均含ＳＩ
    Ｍ卡）及削尖吸管二支扣案足資佐證，其二人犯行均堪認定
    。
肆、論罪科刑
一、按刑事上販賣罪之完成，與民事買賣契約之成立，二者之概
    念尚有不同。在民事上，買賣雙方就買賣標的物與價金等買
    賣要件之意思表示一致，其買賣契約固已成立。然刑事上之
    販賣行為，則須以營利為目的，將標的物販入或賣出，有一
    於此，其犯罪行為始為完成。苟行為人尚未將標的物販入或
    賣出，即難謂其販賣行為已屬完成。而所謂賣出，自應以標
    的物已否交付為斷，苟標的物已交付，縱買賣價金尚未交付
    ，仍應論以販賣既遂罪；反之，如標的物尚未交付，縱行為
    人已收受價金，仍難謂其販賣行為已屬完成（最高法院八十
    八年度台上字第三七六○號判決意旨參照）。本件被告三人
    如犯罪事實欄所載販毒行為，雖有部分尚未收取價金，惟毒
    品均已交付，故核被告三人所為，均係犯毒品危害防制條例
    第四條第一項之販賣第一級毒品既遂罪及同條第二項之販賣
    第二級毒品既遂罪。被告癸○○另犯毒品危害防制條例第十
    一條第二項之持有第二級毒品罪。其等因販賣而持有海洛因
    、安非他命或甲基安非他命之低度行為，各為販賣第一級、
    第二級毒品之高度行為所吸收，均不另論罪。
二、被告丁○○、癸○○就其等所犯販賣第一、二級毒品犯行，
    皆有犯意聯絡及行為分擔，均為共同正犯。
三、被告三人先後多次販賣第一級毒品既遂、多次販賣第二級毒
    品既遂犯行，時間緊接，犯罪構成要件相同，顯係基於概括
    犯意為之，應依連續犯之規定分別論以一販賣第一級毒品既
    遂罪、販賣第二級毒品既遂罪，並就販賣第二級毒品既遂罪
    法定刑為無期徒刑以外部分加重其刑（販賣第一級毒品之法
    定刑為死刑或無期徒刑，依法均不得加重）。
四、被告甲○○前因竊盜案件，經法院判處有期徒刑八月，緩刑
    三年確定，嗣因緩刑期內更犯罪，經撤銷緩刑宣告，而與另
    案毒品危害防制條例案件所判處並定執行刑確定之有期徒刑
    十一月接續執行，於九十年九月七日假釋出監，於九十一年
    二月二十三日假釋期滿未經撤銷假釋以已執行論，有其前案
    紀錄表在卷可考，其於前案執行完畢五年內再犯本件有期徒
    刑以上之數罪，應依法就其販賣第二級毒品罪法定刑為無期
    徒刑以外部分遞加重其刑（販賣第一級毒品之法定刑為死刑
    或無期徒刑，依法均不得加重）。另按受有期徒刑之執行完
    畢，再犯裁判上一罪之連續犯時，是否構成累犯，應以最初
    行為之犯罪時作為計算累犯成立與否之標準，至其犯罪行為
    終了於何時，則非所問（最高法院九十三年度台非字第二七
    三號判決意旨參照）。本件被告丁○○前因詐欺案件，經法
    院判處有期徒刑三月確定，於九十四年二月一日易科罰金執
    行完畢，有其前案紀錄表附卷可參。被告丁○○本案連續販
    賣第二級毒品之最初行為時點為九十四年三月間，係在前案
    易科罰金執行完畢後，應論以累犯，並依法就其販賣第二級
    毒品罪法定刑為無期徒刑以外部分遞加重其刑；惟被告丁○○本案連續販賣第一級毒品之最初行為時點為九十三年十一
    月間，該時其所受上開有期徒刑尚未執行完畢，揆諸前述說
    明，自不應論以累犯，於此敘明。
五、被告甲○○、丁○○所犯連續販賣第一級毒品、連續販賣第
    二級毒品二罪，及被告癸○○所犯連續販賣第一級毒品、連
    續販賣第二級毒品、持有第二級毒品三罪，犯意各別，行為
    互殊，罪名有異，應予分論併罰。
六、又販賣第一級毒品罪之法定刑為死刑或無期徒刑，惟被告丁○○、癸○○本案販賣海洛因之所得能證明者僅有五千八百
    元，如遽科以死刑或無期徒刑，不免予人情輕法重之感，亦
    不符比例原則，且被告丁○○於本院審理中對於其被訴全部
    犯行均坦承不諱；而被告癸○○則係因與被告丁○○為同居
    男女朋友，始共同犯下本罪，其犯罪情節較輕。綜合上情，
    本院認被告丁○○、癸○○此部分犯罪在客觀上應有可憫恕
    之情狀，為此依刑法第五十九條規定，酌量減輕其刑。至被
    告甲○○既經本院認定為被告丁○○、癸○○之上游毒販，
    且其販賣海洛因所得能證明者已達九萬元，事後在罪證明確
    之情形下，猶飾詞卸責欠缺悔意，在客觀上顯難認有何可憫
    恕之情狀，爰不予酌減。另被告丁○○之辯護人雖謂本件係
    依丁○○之供述而能將甲○○定罪，丁○○行為符合毒品危
    害防制條例第十七條之減刑要件。惟毒品危害防制條例第十
    七條之立法意旨重在鼓勵具體供出其上游販毒者，俾資追查
    該毒梟前手及其上游毒品，以杜絕毒品之蔓延與氾濫，故必
    須供出毒品來源，因而使檢警破獲該上游毒販，始有該條得
    減輕其刑之適用，此觀該條之規定即明。本件警方在逮捕被
    告丁○○、癸○○前，已先行逮捕被告甲○○，並非依被告
    丁○○之供述始查獲被告甲○○，自無援引該規定再予減輕
    其刑之餘地。
七、爰審酌被告三人均有施用毒品之惡習，當知毒品對人身心戕
    害之嚴重性，其等年輕力壯，不思努力工作賺取正當酬勞，
    竟藉流毒他人牟取暴利，其等犯罪對社會危害甚鉅，其中被
    告甲○○身居上游毒販，供給被告丁○○、癸○○販毒之毒
    品來源，惡性最重，事後未能坦承犯行，對己身違法行為欠
    缺悔過具體表現；被告丁○○坦承犯行，犯後態度良好；被
    告癸○○則係因與被告丁○○同居共處而參與本案，犯罪情
    節較輕，暨其等販毒之次數、獲利等一切情狀，分別量處如
    主文所示之刑，並各定其應執行之刑。
八、被告甲○○販賣第一級毒品所得九萬元、販賣第二級毒品所
    得三萬五千元，及被告丁○○、癸○○販賣第一級毒品所得
    五千八百元、販賣第二級毒品所得二萬九千元，均應依毒品
    危害防制條例第十九條第一項規定，諭知沒收，如全部或一
    部不能沒收時，以其財產抵償之。在被告甲○○住處扣案之
    海洛因一包（淨重零點五四公克）、摻有海洛因之煙捲十七
    支（合計淨重十四點五三公克），及在被告丁○○、癸○○
    租屋處扣案之海洛因十一包（合計淨重四點七九公克）、甲
    基安非他命三包（合計毛重十五點五三八公克）、大麻一包
    （淨重零點五三公克），屬本案查獲之毒品，不問屬於犯人
    與否，均應依毒品危害防制條例第十八條第一項前段規定，
    宣告沒收銷燬。扣案0000000000號行動電話一支
    （含ＳＩＭ卡），屬被告甲○○所有，扣案0000000
    000號、0000000000號行動電話各一支（均含
    ＳＩＭ卡），屬被告丁○○及癸○○所有，業據其等供明在
    卷，且依前開說明及卷附通訊監察譯文所示，堪認係被告三
    人販毒所用之聯絡工具；又扣案削尖吸管二支，則為被告丁○○、癸○○所有供分裝販毒所用，亦據被告丁○○供承在
    卷，均應依毒品危害防制條例第十九條第一項規定，宣告沒
    收。另在被告甲○○住處扣得之電子磅秤一台，及在被告丁○○、癸○○租屋處扣得之電子磅秤一台、現金六千三百元
    ，因被告三人否認與其等本案犯罪有關，復查無其他積極證
    據足資證明該等物品確係供被告三人本案犯罪所用或屬本案
    犯罪所得；而被告甲○○所有0000000000號行動
    電話一支（含ＳＩＭ卡），因未據扣案，且無法證明是否尚
    存在，為免將來執行困難，爰均不併予宣告沒收。
伍、另被告丁○○於本院審理中，供述其曾向吳政（七十年四
    月十七日生，身分證號碼：Ｚ000000000號）購買
    海洛因及安非他命，且依八五五二號警卷第六七頁被告甲○○與吳政之通訊監察譯文所示，被告甲○○曾詢問吳政
    有關安非他命之價錢，吳政顯然涉有販賣第一、二級毒品
    罪嫌。又戊○○（六十七年四月十四日生，身分證號碼：Ｚ
    000000000號）於偵訊及本院審理中作證，均曾供
    前具結，然其就向丁○○拿毒品有無付錢此與被告丁○○、
    癸○○販毒案情有重要關係之事項，先後為相反之陳述，顯
    然涉有偽證罪嫌，以上均應由檢察官查明後依法處理，特予
    敘明。
據上論斷，應依刑事訴訟法第二百九十九條第一項前段，毒品危
害防制條例第四條第一項、第二項、第十一條第二項、第十八條
第一項前段、第十九條第一項，刑法第十一條、第二十八條、第
五十六條、第四十七條、第五十九條、第五十一條第四款、第五
款，判決如主文。
中　　華　　民　　國　　94　　年　　11　　月　　18　　日
                  刑事第十二庭  審判長法  官  王鏗普
                                      法  官  莊深淵
                                      法  官  羅智文
上正本證明與原本無異。
如不服本判決，應於送達後十日內向本院提出上訴狀（須附繕
本），上訴於臺灣高等法院臺中分院。
                                      書記官  孫立文
中    華    民    國    94    年    11     月   18    日
附錄本案論罪科刑法條
毒品危害防制條例第四條第一項、第二項
製造、運輸、販賣第一級毒品者，處死刑或無期徒刑；處無期徒
刑者，得併科新臺幣一千萬元以下罰金。
製造、運輸、販賣第二級毒品者，處無期徒刑或七年以上有期徒
刑，得併科新臺幣七百萬元以下罰金。
毒品危害防制條例第十一條第二項
持有第二級毒品者，處二年以下有期徒刑、拘役或新臺幣三萬元
以下罰金。
